【裁判字號】    89,易,251
【裁判日期】    890210
【裁判案由】    違反槍砲彈藥刀械管制條例
【裁判全文】
臺灣高雄地方法院刑事判決                          八十九年度易字第二五一號
    公  訴  人  臺灣高雄地方法院檢察署檢察官
    被      告  甲○○
右列被告因槍砲彈藥刀械管制條例案件，經檢察官提起公訴（八十八年度偵字第六二
○四號），本院判決如左：
    主  文
甲○○未經許可，持有刀械，累犯，處有期徒刑陸月，如易科罰金，以參佰元折算壹
日。
扣案武士刀壹把沒收。
    事  實
一、甲○○分別於民國八十四年、八十五年及八十六年間犯麻藥罪，為本院或台灣高
    等法院高雄分院各判處有期徒刑五月、有期徒刑八月及有期徒刑六月確定，並先
    後於八十五年二月二十六日、八十六年三月二十五日及八十七年六月十五日執行
    完畢。猶不知悔改，於八十五年間，明知自其父所繼承之武士刀一把係經公告列
    為管制之刀械，非經主管機關許可不得持有，竟未向主管機關申請報繳，將之藏
    置於高雄市○○路九十五巷一弄二號三樓房間內而持有。嗣於八十八年二月二十
    六日十八時三十分許，在上開住處三樓房間內，為警當場查獲，並扣得上開武士
    刀一把。
二、案經高雄市政府警察局三民第二分局報請台灣高雄地方法院檢察署檢察官偵查起
    訴。
    理  由
一、訊據被告甲○○坦認右開武士刀原為其父親謝秋藤所持有，謝秋藤死後即置於其
    住處，惟矢口否認有何持有管制刀械之犯行，辯稱：該刀械係伊父親生前所持有
    ，與伊無涉云云。惟查：被告自其父親謝秋藤死亡後，即知謝秋藤生前所持有之
    武士刀置於其住處，業據被告自承：伊於謝秋藤生前時即知此刀等語明確，足認
    被告自其父死亡後即因該刀遺留於住處而長時間將該刀置於實力支配之狀態下。
    雖被告辯稱：伊雖知此刀，但其後搬遷住處，伊之子女復持以耍玩而胡亂置於房
    間內，伊並不知刀械之確實所在云云；證人即被告之女謝嘉琦亦於審理中證述：
    武士刀係伊與其弟拿去玩的，刀械是伊爺爺謝秋藤所有的，謝秋藤死後，伊祖母
    要留起來作紀念，是伊拿去放在房間，伊父親並不知情等語。惟被告於審理中原
    已供陳：伊在執行中即曾想到要將刀械繳出等語屬實，被告對於所持有之刀械係
    管制物品，且依法應為報繳之事實，原應知之甚稔。再按違反槍砲彈藥刀械管制
    條例罪，係屬即成犯，持有管制之刀械時即成立此罪，本件被告雖於查獲時，對
    於刀械之確實所在並不清楚，惟被告明知此刀於其父親死亡後始終未予報繳，且
    置於其實力得以支配之住處，已如前述，所為即該當於持有刀械之要件，至事後
    因搬遷或他人置放他處，而不知其確實所在，均已無礙於犯罪之成立。是證人之
    證詞難為被告有利之認定，被告所辯不知情云云，尚不足採。扣案之武士刀係屬
    槍砲彈藥刀械管制條例之管制刀械，有扣案之武士刀一把及高雄市政府警察局函
    一件在卷足稽。本件事證明確，被告犯行堪以認定，應予依法論科。
二、核被告所為，係犯槍砲彈藥刀械管制條例第十四條第三項未經許可無故持有刀械
    罪。被告分別於八十四年、八十五年及八十六年間犯麻藥罪，為本院或台灣高等
    法院高雄分院分別判處有期徒刑五月、有期徒刑八月及有期徒刑六月，並分別於
    八十五年二月二十六日、八十六年三月二十五日及八十七年六月十五日執行完畢
    ，有台灣高雄地方法院檢察署刑案資料查註紀錄表在卷足稽。被告前受有期徒刑
    執行完畢，於五年以內再犯本件最重本刑為有期徒刑以上刑之罪，為累犯，應依
    刑法第四十七條規定加重其刑。爰審酌被告素行不佳、犯罪之手段、所生之危害
    及犯罪後態度等一切情狀，量處如主文所示之刑，並諭知易科罰金之折算標準，
    以資懲儆。扣案武士刀一把，依法宣告沒收。
據上論斷，應依刑事訴訟法第二百九十九條第一項前段，槍砲彈藥刀械管制條例第十
四條第三項，刑法第十一條前段、第四十一條、第三十八條第一項第一款，罰金罰鍰
提高標準條例第二條，判決如主文。
本案經檢察官蕭博文到庭執行職務。
中      華      民      國    八十九    年      二      月      十      日
                              臺灣高雄地方法院刑事第三庭
                                      法    官    古 振 暉
右正本證明與原本無異。
如不服本判決，應於判決送達後十日內，向本院提出上訴狀。
                                      書 記 官    吳 建 德
中    華    民    國      八十九      年      二      月      十一      日
附錄本案論罪科刑法條全文：
槍砲彈藥刀械管制條例第十四條第三項：未經許可，持有或意圖販賣而陳列刀械者，
處一年以下有期徒刑、拘役或新台幣五十萬元以下罰金


司法院資訊處製作；財團法人民間司法改革基金會備份。
